# 请教陈版，收购联营企业的子公司会计处理

提问人：cjzhangyong 时间：2017-07-11 08:47:25
A上市公司与无关联方B、C公司于 2016 年 3 月 30 日成立 D公司，A持股30%，B持股30%，C持股40%。 D公司实收资本 持股比例出资额 A公司 300030% B公司 300030% C公司 400040%D公司 2016 年所有者权益如下 项目 金额 实收资本 10000 未分配利润 -100D公司 2017 年 3 月 31 日所有者权益如下 项目 金额 实收资本 10000 未分配利润 -150D公司于 2016 年 12 月 31 日收购F公司70%，支付对价 8000 ，可辨认净资产为 7500 。收购日F公司所有者权益 公允价值如下： 项目 金额 实收资本 3000 资本公积 3000 未分配利润 1500 合计 7500A公司对D公司投资采用权益法计算，是基于D公司合并报表的净资产，现 17 年 3 月 31 日，A公司收购D公司持有的F公司70%股权，收购款为 10000 ，然后D公司进行注销。 17 年 3 月 31 日F公司所有者权益 公允价值如下： 项目 金额 实收资本 3000 资本公积 3000 未分配利润 1600 合计 7600 假设根据上述资料为背景，不考虑其他事项： 1 、A公司在17 年 3 月 31 日，终止对D公司权益法核算，根据D公司对A公司的撤资及分红金额与 17 年 3 月 31 日对D公司长投权益法下账面价值（基于合并报表）的差额计入投资收益。 2 、然后A公司在根据收购日，采用购买法进行合并报表处理？

回答人：chenyiwei
基本可以这样理解。这种情况视同分步交易实现非同一控制下企业合并，以所支付的对价款作为合并成本。而且，因为被收购方构成“业务”，所以在对作为出售方的联营企业进行权益法核算时，对该联营企业层面确认的股权投资处置损益无需按照逆流交易进行按比例抵销处理。 参考：《瑞华研究 2010 ～ 2016 汇编》之“问题3-1-3（从联营企业购买业务构成非同一控制下业务合并的抵销处理）”。